臺灣臺南地方法院刑事判決　　　　　　　95年度易字第1595號
公　訴　人　臺灣臺南地方法院檢察署檢察官
被　　　告　甲○○
上列被告因賭博案件，經檢察官提起公訴（95年度偵字第16952號）
，被告就犯罪事實為有罪之陳述，經本院合議庭裁定由受命
法官進行簡式審判程序後，本院判決如下：
    主  文
甲○○意圖營利，聚眾賭博，處有期徒刑陸月，如易科罰金，以
新臺幣參仟元折算壹日。扣案如附表所示之物均沒收。
    事  實
一、甲○○意圖營利，自民國95年4月初某日起，至95年11月17
    日止，提供其臺南縣六甲鄉○○路234號住處為公眾得出入
    之場所，聚集不特定之人賭博財物，賭博方式為：由甲○○
    任「組頭」，賭客自「01」至「45」45個號碼中任選2或3個
    號碼（稱為二星、三星）為1支，二星每支簽注金新台幣（
    下同）79元，三星75元，核對當期香港六合彩之中獎號碼，
    二星組如所簽之二個號碼均中獎，由組頭每支賠付5700元之
    賭金，三星組賠57000元。或由賭客自「00」至「99」100個
    號碼中每簽注1個號碼為1支（台號），每支簽注金85元，核
    對當期香港六合彩開獎號碼之個位數字組合而成之2位數字
    ，押中由組頭賠付簽注金額9至28倍不等，未押中則簽注金
    歸組頭所有。嗣於95年11月17日16時在上址經警查獲，扣得
    傳真機1台、錄音機2台、簽注錄音帶2捲、計算機2台、簽注
    單1本、空白簽注單1本、六合彩開獎單2張、紅包袋2個、六
    合彩手冊2本、賠率表、倍數表各1張、傳真簽注單5張等物
    。
二、案經臺南縣警察局麻豆分局報告臺灣臺南地方法院檢察署檢
    察官偵查起訴。
    理  由
一、上開犯罪事實，業據被告甲○○於警詢、偵查及本院審理時
    坦承認罪，且有警製之搜索扣押筆錄，復有如附表所示之傳
    真機一台、錄音機二台、簽注錄音帶二捲、計算機二台等扣
    案足資佐證。綜合上開所查事證，足認被告自白核與事實相
    符，本件事證明確，被告犯行可以認定。
三、按刑法第二百六十八條規定之「供給賭博場所」，係指提供
    特定處所供人從事賭博行為而言；所稱「聚眾賭博」，係指
    聚集不特定人參與賭博之行為，縱未於現實上同時糾集多數
    人於同一處所，而係聚集眾人之財物進行賭博者，例如職棒
    簽賭及六合彩組頭等以電話、傳真之方式供人簽賭之行為，
    亦屬之。查本案被告甲○○係基於營利之意圖，提供其前開
    租處供不特定多數人以電話、傳真之方式至該址簽注「六合
    彩」賭博之行為等情，已如前述，是上開處所雖係被告承租
    之飯店房間，然因不特定賭客可自由以電話、傳真方式前往
    為職棒簽賭，是上開處所實際上已成為公眾得出入之場所。
    又按被告經營六合彩之簽賭，以香港之六合彩開將每期之開
    彩，本質上乃具有反覆、延續性行為之特徵，於刑法評價上
    ，應認係集合多數犯罪行為而成立之獨立犯罪型態之「集合
    犯」，為包括一罪，應僅成立一罪，而本件被告之犯罪行為
    時間係自九十五年四月間起至九十五年十一月十七日為警查
    獲止，其所為數次供不特定人簽賭之犯行，跨越九十五年七
    月一日刑法修正施行前、後，惟本件既評價為一罪，應以最
    後行為時之法律處斷，故本件應直接適用修正施行後之新法
    ，無新舊法比較適用之問題，先予敘明。核被告吳信德所為
    ，均係犯刑法第二百六十六條第一項前段之普通賭博罪、同
    法第二百六十八條意圖營利供給賭博場所罪及意圖營利聚眾
    賭博罪。被告基於一個意圖營利之犯意，同時提供賭博場所
    與聚集多數人賭博，係基於一賭博營利之犯意，達成其同一
    犯罪所為之各個舉動，應屬法律概念之一行為，乃一行為侵
    害數法益、觸犯數罪名，為想像競合犯，是所犯上開三罪，
    應依刑法第五十五條之規定，從一重之意圖營利聚眾賭博罪
    處斷。爰審酌被告經營六合彩簽賭組頭，供人簽賭財物，以
    從中獲取不法利益，助長社會僥倖心理，嚴重影響社會正常
    經濟活動，暨犯罪之動機、手段、目的、所生危害及犯後坦
    承犯行等一切情狀，量處如主文所示之刑，並諭知易科罰金
    之折算標準。扣案如附表所示之物，均係被告所有並供本案
    犯罪所用之物，業據被告供承在卷，爰依刑法第三十八條第
    一項第二款併予宣告沒收。
據上論斷，應依刑事訴訟法第二百七十三條之一第一項、第二百
九十九條第一項前段，刑法第二百六十八條、第二百六十六條第
一項前段、第五十五條、第四十一條第一項前段、第三十八條第
一項第二款，刑法施行法第一條之一，判決如主文。
本案經檢察官乙○○到庭執行職務。
中　　華　　民　　國　　96　　年　　2 　　月　　15　　日
       　　　　　 　　刑事第九庭  法  官  朱中和
以上正本證明與原本無異。
如不服本判決，應於收受送達後10日內向本院提出上訴書狀（應
附繕本）。
     　　　　　　　　　　　　　　 書記官  陳著振
中　　華　　民　　國　　96　　年　　2 　　月　　16　　日
附錄本案論罪科刑法條全文：
中華民國刑法第266條：
在公共場所或公眾得出入之場所賭博財物者，處一千元以下罰金
。但以供人暫時娛樂之物為賭者，不在此限。
當場賭博之器具與在賭檯或兌換籌碼處之財物，不問屬於犯人與
否，沒收之。
中華民國刑法第268條：
意圖營利，供給賭博場所或聚眾賭博者，處三年以下有期徒刑，
得併科三千元以下罰金。
附表：
┌──┬──────────┬────┬───────┐
│編號│扣   案   物   品   │ 數  量 │備         註 │
├──┼──────────┼────┼───────┤
│一  │傳真機              │一臺    │被告甲○○德所│
│    │                    │        │有供賭博所用之│
│    │                    │        │物            │
├──┼──────────┼────┼───────┤
│二  │錄音機              │二台    │同上          │
├──┼──────────┼────┼───────┤
│三　│錄音帶              │二卷    │同上          │
│    │                    │        │              │
├──┼──────────┼────┼───────┤
│四  │計算機              │二台    │ 同上         │
├──┼──────────┼────┼───────┤
│五　│簽注單              │一本    │ 同上         │
├──┼──────────┼────┼───────┤
│六  │空白簽注單          │一本    │同上          │
├──┼──────────┼────┼───────┤
│七　│六合彩開獎單        │二張    │同上          │
│    │                    │        │              │
├──┼──────────┼────┼───────┤
│八  │紅包袋              │二只    │ 同上         │
├──┼──────────┼────┼───────┤
│九　│六合彩手冊          │二本    │ 同上         │
├──┼──────────┼────┼───────┤
│十  │賠率表              │一張    │同上          │
├──┼──────────┼────┼───────┤
│十一│倍數表              │一張    │同上          │
├──┼──────────┼────┼───────┤
│十二│傳真簽注單          │五張    │ 同上         │
└──┴──────────┴────┴───────┘
